tr: Çorap ucu yönlendirmesi: Sol yönlü; Sağ yönlü; Düz; Diğer
fi: Sukan varpaiden suunta: Vasemmalle suunnattu; Oikealle suunnattu; Suora; Muu
el: Προσανατολισμός μύτης χριστουγεννιάτικης κάλτσας: Αριστερά; Δεξιά; Ευθεία; Άλλο
pl: Orientacja palców u stóp pończochy: Palce w lewo; Palce w prawo; Proste; Inne
ko: 양말 앞코 방향: 왼쪽 방향; 오른쪽 방향; 일자형; 기타
vi: Hướng mũi tất: Hướng sang trái; Hướng sang phải; Thẳng; Khác
da: Strømpes tåretning: Venstrevendt; Højrevendt; Lige; Andet
ro-RO: Orientarea vârfului ciorapului: Orientat spre stânga; Orientat spre dreapta; Drept; Altele
nl: Sokteen-oriëntatie: Naar links gericht; Naar rechts gericht; Steil; Overig
pt-PT: Orientação da biqueira da meia: Virado para a esquerda; Virado para a direita; Liso; Outro
zh-CN: 袜尖的方向: 左向; 右向; 直向; 其他
de: Zehenausrichtung des Strumpfes: Linksgerichtet; Rechtsgerichtet; Gerade; Sonstiges
ja: ストッキングのつま先の向き: 左向き; 右向き; ストレート; その他
it: Orientamento della punta della calza: Rivolto a sinistra; Rivolto a destra; Dritto; Altro
sk-SK: Orientácia špičky pančuchy: Doľava; Doprava; Rovný; Iné
sl-SI: Usmeritev prstov nogavic: Obrnjeno levo; Obrnjeno v desno; Ravni; Druga
fr: Orientation de la chaussette de Noël: Orienté vers la gauche; Orienté vers la droite; Lisses; Autre
en: Stocking toe orientation: Left-facing; Right-facing; Straight; Other
hu: Harisnyaláb tájolás: Balra néző; Jobbra néző; Egyenes; Egyéb
bg-BG: Ориентация на пръстите на чорапа: Обърнато наляво; Обърнато надясно; Право; Друго
hr-HR: Orijentacija prstiju čarape: Okrenuto lijevo; Okrenuto udesno; Ravna; Ostalo
cs: Orientace špičky ponožky: Levostranná; Pravostranná; Rovné; Jiné
sv: Strumpspetsens riktning: Vänstervänd; Högervänd; Rakt; Annat
es: Orientación de la punta de la media: Orientado a la izquierda; Orientado a la derecha; Liso; Otros
ru: Ориентация носка чулка: Влево; Вправо; Прямой; Другое
pt-BR: Orientação da ponta da meia: Voltado para a esquerda; Voltado para a direita; Liso; Outro
lt-LT: Kojinės pėdos kryptis: Į kairę; Į dešinę; Tiesus; Kita
th: ทิศทางการหันปลายถุงน่อง: หันไปทางซ้าย; หันไปทางขวา; ตรง; อื่นๆ
zh-TW: 聖誕襪襪尖方向: 向左; 向右; 直線形; 其他
nb: Orientering av tå på strømpe: Venstrevendt; Høyrevendt; Rett; Annet